臺北高等行政法院判決　　　　　　　　　　　　　　　九十二年度簡字第六三八號
　　原　　　告　亞旭電腦股份有限公司
　　代　表　人　甲○○董事長.
　　訴訟代理人　徐東昇律師
　　　　　　　　呂昱德律師
　　被　　　告　財政部臺北關稅局
　　代　表　人　朱恩烈（局長）
　　訴訟代理人　丙○○
　　　　　　　　丁○○
　　　　　　　　乙○○
右當事人間因進口貨物核定稅則號別事件，原告不服財政部中華民國九十二年八月二
十九日台財訴字第○九二○○四九○九四號訴願決定，提起行政訴訟。本院判決如左
：
　　主  文
原告之訴駁回。
訴訟費用由原告負擔。
　　事  實
一、事實概要：原告委由泰星航空貨運股份有限公司（以下簡稱泰星公司）於民國九
    十二年一月十日向原處分機關報運進口TUNER FOR CABLE MODEM貨物壹批（報單
    號碼：C A／九一／一八一／○○○八號，），原申報稅則第八五一七．五○．
    九○號，稅率FREE，經原處分機關改列稅則號別為第八五二九．九○．四○號，
    按稅率百分之六課徵關稅，原告不服，補徵進口稅新臺幣（以下同）八一、五五
    四。原告不服，申請復查結果，未獲變更，提起訴願，亦遭決定駁回，遂向本院
    提起本件行政訴訟。
二、兩造之主張：
甲、原告起訴意旨略以：
  (一)原告為電腦用CABLE MODEM（纜線數據機）之專業內外銷製造廠，所進口之系案
    貨物TUNER係向國外「MICROTUNE CORP」採購，該公司售予原告之系案貨物，係
    專門設計供電腦用於纜線通訊數據機上，其功能只能接收DATA　VOICE通訊信號
    ，無法用於顯示或接收目前CABLE上之有線電視訊號，此纜線數據機裝入TUNER後
    ，並非屬於無線電收發器具，而是有線載波器具。被告未查驗系案貨物之取樣是
    否具有無線接收功能，僅憑型錄記載而為原告不利之認定，顯屬草率，原訴願機
    關復予維持，顯有不當。
  (二)依財政部關稅總局於九十年元月修訂印製之「國際商品統一分類制度註解」下冊
    第一二三三頁記載海關進口稅則第八五二九‧九○節不包括下列各項‧‧‧（ｂ
    ）同樣適合主要用於第八五、一七號及八五‧二五至八五‧二八節物品之零件，
    其中MODEM即屬於稅則號別第八五一七‧五○‧一○號所訂之貨名，原告向被告
    報運進口「TUNER　FOR　CABLE　MODEM」，足見系案貨物屬於第八五‧一七號內
    物品MODEM之零件，依法應不包括於第八五二九‧九○節，被告未依照前揭財政
    部關稅總局頒發之「國際商品統一分類制度註解」處理，另依財政部關稅總局稅
    則處錯誤之函釋，將系案貨物歸列稅則號別第八五二九．九○節內之四○號項下
    ，顯有違法不當，原訴願機關復予維持，顯有不當。
  (三)綜前所述，系案貨物係供作MODEM之零件，依法不屬於稅則號別第八五二九‧九
    ○節之列，被告及原訴願機關未詳加查證，即駁回原告之申請，請明鑒。爰訴請
    將原處分及訴願決定均撤銷。
乙、被告答辯意旨略以：
  (一)按海關進口稅則第八五二九．九○．四○號為「調諧器」，第二欄稅率七％；稅
    則第八五一七．五○．九○號為「其他載波電流線路系統用或數位線路系統用器
    具」，第二欄稅率FREE。
  (二)原告起訴狀略稱：「原告‧‧‧所進口之系案貨物TUNER係向國外『MICROTUNE
    CORP』採購，該公司售予原告之系案貨物，係專門設計供電腦用於纜線通訊數據
    機上，其功能只能接收DATA VOICE通訊信號，無法用於顯示或接收目前CABLE上
    之有線電視訊號，此纜線數據機裝入TUNER後，並非屬於無線電收發器具，而是
    有線載波器具。．．．。」乙節，查本案進口貨物為TUNER FOR CABLE MODEM（
    纜線數據機用之調諧器），經被告查驗取樣及審核原廠型錄內容：「The tuner
    4737 PY5 is specially designed for subscriber side cable modem
    applications. It covers a frequency range from 50 to 860 MHz for the
    downstream signals, and 5 to 42 MHz for the upstream signals. The
    receiver uses a single conversion approach with the reception
    frequency range divided into VHF low, VHF high and UHF,‧‧‧The
    common antenna input /output is realized by an F-Connector〔75Ω（歐姆
    ）〕．．．」，已清楚載明系爭貨物係設計供用戶端Cable Modem使用之射頻調
    諧器，可外接共同天線（Common Antenna），其頻率涵蓋50~860MHZ（下行信號
    ）及5~42MHZ（上行信號），作為接收VHF/UHF等射頻信號處理後，中頻輸出（IF
    Output）至Cable Modem內部電路，為具有無線電接收功能之射頻調諧器，並非
    屬有線載波器具，自無原申報稅則第八五一七．五○．九○號之適用。
  (三)原告起訴狀理由二略稱：「依．．．『國際商品統一分類制度註解』下冊第一二
    三三頁記載海關進口稅則第八五二九．九○節不包括下列各項．．．（ｂ）同樣
    適合主要用於第八五．一七號及八五．二五至八五．二八節物品之零件，其中
    MODEM即屬於稅則號別第八五一七．五○．一○號所訂之貨名，．．．，足見系
    案貨物屬於第八五‧一七號內物品MODEM之零件，依法應不包括於第八五二九．
    九○節，原處分機關未依照前揭財政部關稅總局頒發之『國際商品統一分類制度
    註解』處理，另依財政部關稅總局稅則處錯誤之函釋，將系案貨物歸列稅則號別
    第八五二九．九○節內之四○號項下，顯有違法不當，原訴願機關復予維持，顯
    有不當。」乙節，經查系案貨物之原廠型錄既已載明可外接天線接收無線
    VHF/UHF信號，具有無線電接收功能，且型錄及貨上亦標有TUNER之貨名，依海關
    進口稅則解釋準則一之規定「．．．其分類之核定，應依照稅則號別所列之名稱
    為之」，被告爰將系爭貨物歸列稅則號別第八五二九．九○．四○號之專屬稅號
    ，並無不當。又被告為期慎重，經檢具貨樣及型錄，以「進口稅則分類疑問及解
    答」〔（九一）北關字第○○七號，〕函請財政部關稅總局稅則處解釋，嗣據該
    處核復：「按RF Tuner為無線電接收器具之零件，非屬有線通信器具之零件，則
    無稅則第十六類類註二（乙）後段規定之適用，爰依該類註二（乙）前段之規定
    ，宜歸列稅則第八五二九．九○．四○號。」本案貨物裝置於Cable Modem後該
    Cable Modem已具無線電接收功能，即屬無線電接收器具範圍，自非屬稅則第八
    五一七節之「載波電流線路系統用或數位線路系統用之通訊器具」，而系爭貨物
    既為無線電接收器具之零件，依據上開解釋準則一及第十六類類註二（乙）前段
    之規定，自宜歸入稅則第八五二九．九○．四○號「調諧器」之專屬稅號。原告
    主張歸入稅則第八五一七．五○．九○號，顯不瞭解國際商品統一分類制度之分
    類架構及規則，致有所誤解，且財政部關稅總局稅則處之函釋亦正確無誤，原告
    徒執前詞，委不足採。爰請求駁回原告之訴。
　　理  由
一、按行為時海關進口稅則第八五二九．九○．四○號為「TUNER調諧器」，第二欄
    稅率六％；稅則第八五一七．五○．九○號為「其他載波電流線路系統用或數位
    線路系統用器具」，第二欄稅率零。
二、本件係原告委由泰星公司於九十二年一月十日向被告報運進口TUNER FOR CABLE
    MODEM貨物一批，原申報稅則第八五一七．五○．九○號，稅率FREE，經原處分
    機關改列稅則號別為第八五二九．九○．四○號，按稅率百分之六課徵關稅，補
    徵進口稅八一、五五四元。原告不服，則主張系案貨物TUNER係專門設計供電腦
    用於纜線通訊數據機上，其功能只能接收DATA VOICE通訊信號，無法用於顯示或
    接收目前CABLE上之有線電視訊號，此纜線數據機裝入TUNER後，並非屬於無線電
    收發器具，而是有線載波器具，應優先適用八五一七節之規定云云，資為抗辯。
三、經查：
  (一)原告於九十二年一月十日向被告報運進口TUNER FOR CABLE MODEM貨物一批，申
    報稅則第八五一七．五○．九○號之事實，有進口報單一紙在卷足憑，且為兩造
    所不爭執，洵堪認定。
  (二)本件進口貨物為TUNER FOR CABLE MODEM（纜線數據機用之調諧器），經被告查
    驗取樣及審核原廠型錄內容：「The tuner 4737 PY5 is specially designed
    for subscriber side cable modem applications. It covers a frequency
    range from 50 to 860 MHz for the downstream signals, and 5 to 42 MHz
    for the upstream signals. The receiver uses a single conversion
    approach with the reception frequency range divided into VHF low, VHF
    high and UHF,：：：The common antenna input /output is realized by an
    F-Connector〔75Ω（歐姆）〕．．．」，已清楚載明系爭貨物係設計供用戶端
    Cable Modem使用之射頻調諧器，可外接共同天線（Common Antenna），其頻率
    涵蓋50~860MHZ（下行信號）及5~42MHZ（上行信號），作為接收VHF/UHF等射頻
    信號處理後，中頻輸出（IF Output）至Cable Modem內部電路，為具有無線電接
    收功能之射頻調諧器，並非屬有線載波器具甚明，自無原申報稅則第八五一七．
    五○．九○號「其他載波電流線路系統用或數位線路系統用器具」之適用。
  (三)本件來貨為具有無線電接收功能之射頻調諧器，並非屬有線載波器具，不能歸入
    八五一七．五○．九○號已如上述；而原告所引用之上述國際商品統一分類制度
    註解（ｂ），係指「同樣適合主要用於第八五．一七（ｂ）號及八五．二五至八
    五．二八節物品之零件」而言，本件來貨既不適用於稅則第八五一七．五○．九
    ○號，即無該註解之適用。
  (四)本件貨物之原廠型錄既已載明可外接天線接收無線VHF/UHF信號，具有無線電接
    收功能，且型錄及貨上亦標有「TUNER」之貨名，依海關進口稅則解釋準則一之
    規定「．．其分類之核定，應依照稅則號別所列之名稱為之」，被告將系爭貨物
    歸列稅則號別第八五二九．九○．四○號「TUNER」之專屬稅號，並無不當。此
    外，復經被告檢具貨樣及型錄，以「進口稅則分類疑問及解答」〔（九一）北關
    字第○○七號，〕函請財政部關稅總局稅則處解釋，據該處核復「按RF Tuner
    為無線電接收器具之零件，非屬有線通信器具之零件，則無稅則第十六類類註二
    （乙）後段規定之適用，爰依該類註二（乙）前段之規定，宜歸列稅則第八五二
    九．九○．四○號。」，是本案貨物裝置於Cable Modem後該Cable Modem已具無
    線電接收功能，已屬無線電接收器具範圍，而非屬稅則第八五一七節之「載波電
    流線路系統用或數位線路系統用之通訊器具」，而系爭貨物既為無線電接收器具
    之零件，依據上開解釋準則一及第十六類類註二（乙）前段之規定，自應歸入稅
    則第八五二九．九○．四○號「調諧器」之專屬稅號。
  (五)另與原告進口相同貨物之其他廠商亦均申報稅則第八五二九．九○．四○號，復
    經被告提出其進口報單影本三份附卷可稽，足見原告主張應歸列稅則第八五一七
    ．五○．九○號為其主觀之見解，尚難可採。
四、綜上所述，本件原處分並無違誤，訴願決定予以維持，亦無違誤。原告起訴意旨
    為無理由，應予駁回。
據上論結，本件原告之訴為無理由，依行政訴訟法第二百三十六條、第一百九十五條
第一項後段、第九十八條第三項前段，判決如主文。
中　　　華　　　民　　　國　 　九十三 　　年　 　二 　　月　　二十四　 　日
                臺 北 高 等 行 政 法 院   第 七 庭
                                        法  官　黃  秋  鴻
右為正本係照原本作成。
本件以訴訟事件所涉及之法律見解具有原則性者為限，始得於本判決送達後二十日
內向本院提出上訴狀並表明上訴理由，如已於本判決宣示後送達前提起上訴者，應
於判決送達後二十日內補具上訴理由（均按他造人數附繕本），且經最高行政法院
許可後方得上訴。
中　　　華　　　民　　　國　 　九十三 　　年　 　二 　　月　　二十四　 　日
 　　　　　　　　　　　　　　　   　　　法院書記官　王琍瑩
